臺灣桃園地方法院刑事裁定
111年度聲字第193號
聲  請  人
即  被  告  黃柏凱




上列聲請人即被告因公共危險等案件（本院109年度訴字第178號
），聲請交付法庭錄音光碟，本院裁定如下：
    主  文
聲請駁回。
    理  由
一、聲請意旨略以：聲請人於開庭表明請求調查證據（敏盛醫院
    病歷摘要、桃園地檢署告訴人簡表）證稱員警施暴，並稱員
    警此行為以涉及犯罪並非依法執勤勤務，聲請人確實依刑事
    訴訟法88條第1項逮捕犯嫌，並無犯罪之情事，為聲請高等
    法院110年度上訴字第2290號，證稱無犯罪之情事，爰聲請
    交付法庭錄音光碟等語。
二、按當事人及依法得聲請閱覽卷宗之人，因主張或維護其法律
    上利益，得於開庭翌日起至裁判確定後6個月內，繳納費用
    聲請法院許可交付法庭錄音或錄影內容；前開法庭之錄音、
    錄影及其利用保存等相關事項之辦法，由司法院定之，法院
    組織法第90條之1第1項前段、第90條之3定有明文。又司法
    院依法院組織法第90條之3規定訂定法庭錄音錄影及其利用
    保存辦法，該辦法第8條第1項規定，當事人及依法得聲請閱
    覽卷宗之人，因主張或維護其法律上利益，聲請交付法庭錄
    音或錄影內容時，應敘明理由，由法院為許可與否之裁定。
    又法院對於交付法庭錄音、錄影內容之聲請，認有不備程序
    或未附理由，而其情形可以補正者，應定期間先命補正，不
    得逕予駁回；法院為駁回或限制交付內容之裁定者，應以書
    面附具理由為之，亦為法院辦理聲請交付法庭錄音錄影內容
    應行注意事項第2條第3項、第5條第3項所明定。是依上開法
    規之規定，當事人及依法得聲請之人聲請交付法庭錄音或錄
    影內容光碟時，應敘明「因主張或維護其法律上利益」之理
    由，由法院為許可與否之裁定，並非當事人及依法得聲請之
    人聲請交付法庭錄音光碟，法院無須審酌即應准許。
三、經查，本件聲請人即被告黃柏凱聲請交付法庭錄音，惟其內
    容僅記載「聲請人於開庭表明請求調查證據（敏盛醫院病歷
    摘要、桃園地檢署告訴人簡表）證稱遭員警施暴，並稱員警
    此行為以涉及犯罪並非依法執勤勤務。」、「聲請人確實依
    刑事訴訟法88條第1項逮捕犯嫌，並無犯罪之情事。」、「
    為聲請高等法院110年度上訴字第2290號，證稱無犯罪之情
    事。」等語，並未敘明係聲請何一期日之法庭錄音光碟，亦
    未釋明有何「主張或維護其法律上利益」之具體理由、證據
    及必要性，揆諸前開說明，其聲請程式於法容有未合，本院
    爰於111年1月21日裁定命聲請人於補正裁定送達後5日內補
    正聲請理由，該裁定正本業送達聲請人前開住居所，此有本
    院命補正聲請理由之裁定及送達證書在卷可稽，然聲請人逾
    期仍未補正，揆諸首揭規定，其本件聲請於法未合，礙難准
    許，應予駁回。
四、依刑事訴訟法第220條，裁定如主文。
中　　華　　民　　國　　111 　年　　2 　　月　　22　　日
                  刑事第七庭  審判長法　官　陳佳宏
　　　　　　　　　
　　　　　　　　　                  法  官  方楷烽
　　　　　　　　　
　　　　　　　　　                  法  官  陳昭仁
以上正本證明與原本無異。
如不服本裁定，應於裁定送達後5 日內向本院提出抗告狀。
　　　　　　　　　　　　　　　      書記官　蔡得憲
中　　華　　民　　國　　111 　年　　2 　　月　　22　　日